臺灣屏東地方法院民事裁定              100年度訴字第114號
原      告  李黃冊
            李慧芬
            李翎伊
            李柏諺
兼上列二人
法定代理人  雅芬
兼上列五人
訴訟代理人  李騏宇
被      告  臺灣銀行股份有限公司
法定代理人  張秀蓮
訴訟代理人  陳能武
            張逸蘋
            溫大瑋
被      告  屏東縣政府
法定代理人  曹鴻
訴訟代理人  陳亮妘
上列當事人間請求給付退休金及慰撫金差額事件，本院裁定如下
：
    主  文
本件移送臺灣高雄高等行政法院。
    理  由
一、按普通法院認其無受理訴訟權限者，應依職權裁定將訴訟移
    送至有受理訴訟權限之管轄法院，民事訴訟法第31條之2 第
    2 項定有明文。又公法上之爭議，除法律別有規定外，得依
    本法提起行政訴訟，行政訴訟法第2 條亦定有明文。
二、原告主張：渠等為被繼承人李太山之遺族，李太山生前為屏
    東縣東港國民小學教師，任職31年，薪俸額450 元，月支數
    額3 萬4,290 元，於民國78年8 月1 日辦理退休，並選擇領
    取月退休金，嗣於84年1 月7 日死亡，被告一次給付渠等公
    保養老給付70萬2,000 元，並按月給付依週年利率百分之18
    計算之利息1 萬530 元。惟依李太山退休時之公務人員保險
    法（已於88年5 月29日修正更名為公教人員保險法）第16條
    第1 項第5 款規定：「被保險人繳付保險費5 年以上，於依
    法退休時，依左列規定予以一次養老給付：... 五繳付保險
    費20年以上者，給付36個月」，李太山之公保養老給付應為
    123 萬4,800 元（計算式：34300 36＝0000000 ），且按
    週年利率百分之18計算優惠存款利息，每月利息應為1 萬8,
    522 元（計算式：0000000 18%/12＝18522 ）。爰依上開
    規定，請求被告臺灣銀行股份有限公司（下稱臺灣銀行）加
    計法定遲延利息給付公保養老給付差額53萬2,800 元（計算
    式：0000000 0000000＝532800），請求被告屏東縣政府加
    計法定遲延利息給付利息差額7,992 元（計算式：00000 0
    00000＝7992）之歷年總額等語。
三、按所謂公法上之爭議，係以公法、私法之區別為前提，而區
    分公法、私法之標準，應以法規適用主體為標準，若一法律
    之適用對象至少有一方為國家或其他公權力主體，並就其高
    權主體之地位（包括干涉行政、計畫行政及給付行政等）而
    規定其權利、義務或組織者，即為公法，亦即僅有當國家或
    其他公權力主體本於其高權主體地位始可實現該法律之規範
    內容時，始得認為該法律為公法，反之，即為私法。經查：
    本件原告主張被告應依公務人員保險法之規定，給付渠等公
    保養老給付及利息，所據以請求之法規，其適用主體為國家
    或其他公權力主體，且係本於國家或其他公權力主體之高權
    地位而為規範，依前揭說明，即屬公法，從而，本件原告之
    請求為公法上之爭議，依首開規定，自非普通法院所得受理
    ，原告向無受理訴訟權限之本院起訴，尚有未洽，爰依職權
    將本件移送至有受理訴訟權限之管轄法院即臺灣高雄高等行
    政法院。
四、依民事訴訟法第31條之2 第2 項，裁定如主文。
中    華    民    國    100   年    7     月    28    日
                       民事第二庭   法  官   李珮妤
以上正本係照原本作成。
如不服本裁定應於送達後10日內向本院提出抗告狀，並繳納抗告
費新台幣1,000元。
中    華    民    國    100   年    7     月    28    日
                                    書記官   蔡妮君